【裁判字號】    99,聲再,2
【裁判日期】    990930
【裁判案由】    聲請再審
【裁判全文】
臺灣高等法院高雄分院民事裁定           99年度聲再字第2號
再審聲請人  乙○○
再審相對人  國華人壽保險股份有限公司
法定代理人  甲○○
上列當事人間請求給付保險金事件，再審聲請人對於中華民國99
年3 月2 日本院96年度保險上字第2 號所為裁定聲請再審，本院
裁定如下：
    主  文
聲請駁回。
聲請訴訟費用由再審聲請人負擔。
    理  由
一、本件聲請再審意旨略以：再審聲請人與再審相對人間請求給
    付保險金事件（即本院96年度保險上字第2 號），再審相對
    人因逾期給付保險金，其遲延利息應按年息1 分計算，其計
    算公式應為「逾期給付金額1/100 30逾期日數＝逾期
    利息」。惟本院96年度保險上字第2 號判決（下稱系爭確定
    判決）計算為：「逾期給付金額10/100365 日逾期日
    數＝逾期利息」，尚有錯誤。致系爭確定判決第24頁，就再
    審聲請人自民國92年11月18日至92年11月25日止在國軍澎湖
    醫院住院部分，再審相對人應給付保險金新臺幣（下同）54
    0 元，逾期給付616 日之遲延利息誤算為91元，應更正為11
    0 元，系爭確定判決錯誤計算致相差19元。又系爭確定判決
    第27頁，就再審聲請人自93年6 月2 日至93年6 月11日在三
    軍總醫院住院部分，再審相對人應給付保險金4174元，逾期
    給付404 日之遲延利息誤算為462 元，應更正為558 元，系
    爭確定判決錯誤計算致相差96元。又系爭確定判決第31頁，
    就再審聲請人自93年8 月17日至93年8 月27日在中山醫院住
    院部分，再審相對人應給付保險金2 萬6019元，逾期給付34
    1 日之遲延利息誤算為2431元，應更正為2957元，系爭確定
    判決錯誤計算致相差526 元。以上保險理賠之計算方式，再
    審聲請人業於系爭請求給付保險金事件審理中提出相關文件
    證明，且為再審相對人所不爭執。惟再審聲請人前就系爭確
    定判決聲請更正，乃本院99年3 月2 日96年度保險上字第2
    號裁定（下稱系爭裁定）理由卻以「『年利1 分』即指年息
    10/100，此為眾所周知之事實」等語裁定駁回，顯有判決不
    備理由之違法。再審聲請人對之提起抗告，雖經最高法院99
    年5 月13日以99年度台抗字第335 號裁定駁回，惟再審聲請
    人發現南山人壽、國泰人壽、國華人壽等保險公司廣告頁所
    示繳付保險金及增值利率，則系爭裁定所認定年利1 分即指
    年息10/100顯有錯誤之事實，爰依民事訴訟法第496 條第1
    項第1 款、第13款規定，聲請再審云云。
二、按裁定已經確定，而有第496 條第1 項或497 條之情形者，
    得準用本編之規定，聲請再審。又再審之訴專屬為判決之原
    法院管轄。民事訴訟法第507 條、第499 條第1 項分別定有
    明文。經查再審聲請人前以本院98年5 月27日96年度保險上
    字第2 號判決有誤寫、誤算之顯然錯誤，聲請裁定更正，經
    本院99年3 月2 日96年度保險上字第2 號裁定聲請駁回後，
    再審聲請人對之提起抗告，經最高法院99年5 月13日99年度
    台抗字第335 號裁定以再審聲請人之抗告為無理由而駁回抗
    告確定在案。此有上開判決、裁定各1 份附卷可稽（見本院
    卷第3 頁至第25頁、第27頁）。是本院系爭裁定並非確定裁
    定，應無疑義。乃再審聲請人就非確定之本院系爭裁定，向
    本院聲請再審，揆諸前揭說明即有未合。是再審聲請人之聲
    請再審為不合法，應予駁回。
三、據上論結，本件再審之聲請為不合法，依民事訴訟法第507
    條、第502 條第1 項、第95條、第78條，裁定如主文。
中    華    民    國    99    年    9     月    30    日
                              民事第三庭
                                  審判長法官  張國彬
                                  法      官  鄭月霞
                                  法      官  吳登輝
以上正本證明與原本無異。
本件不得抗告。
中    華    民    國    99    年    10    月    4     日
                                  書  記  官  廖素珍

司法院資訊處製作；財團法人民間司法改革基金會備份。
